【裁判字號】    99,訴,704
【裁判日期】    990430
【裁判案由】    搶奪等
【裁判全文】
臺灣板橋地方法院刑事判決               99年度訴字第704號
公  訴  人  臺灣板橋地方法院檢察署檢察官
被      告  甲○○
上列被告因搶奪等案件，經檢察官提起公訴（99年度偵字第1562
、2827、4435、5535、5536號），被告於準備程序認罪，本院以
簡式審判程序判決如下：
    主  文
甲○○犯竊盜罪，處拘役伍拾日，如易科罰金以新臺幣壹仟元折
算壹日；又犯搶奪罪，處有期徒刑陸月，如易科罰金以新臺幣壹
仟元折算壹日；又犯夜間侵入住宅竊盜罪，處有期徒刑陸月，如
易科罰金以新臺幣壹仟元折算壹日；又犯竊盜罪，處拘役伍拾伍
日，如易科罰金以新臺幣壹仟元折算壹日；又犯竊盜罪共罪，
各處拘役伍拾日，如易科罰金均以新臺幣壹仟元折算壹日；又犯
毀損門扇竊盜罪共罪，各處有期徒刑陸月，如易科罰金均以新
臺幣壹仟元折算壹日。應執行有期徒刑壹年貳月，拘役壹佰貳拾
日，有期徒刑、拘役如易科罰金均以新臺幣壹仟元折算壹日。
    事實及理由
一、按除被告所犯為死刑、無期徒刑、最輕本刑為三年以上有期
    徒刑之罪或高等法院管轄第一審案件者外，於第一次審判期
    日前之準備程序進行中，被告先就被訴事實為有罪之陳述時
    ，審判長得告知被告簡式審判程序之旨，並聽取當事人、代
    理人、辯護人及輔佐人之意見後，裁定進行簡式審判程序，
    刑事訴訟法第273 條之1 第1 項定有明文。經核本件被告甲
    ○○所犯係死刑、無期徒刑、最輕本刑為三年以上有期徒刑
    以外之罪，其於準備程序中就被訴事實為有罪之陳述，經法
    官告知簡式審判程序之旨，並聽取公訴人、被告之意見後，
    本院爰依首揭規定，合議裁定由受命法官獨任進行簡式審判
    程序，合先敘明。
二、本件犯罪事實：
    甲○○前有多次竊盜前科（均處拘役，於本件不構成累犯）
    ，詎其猶不知悔改，復基於意圖為自己不法所有之犯意，分
    別：
    (一)於98年11月30日晚上11時58分許，在臺北縣中和市○○路
      279 號「7-11便利商店」內，趁該店店員不注意之際，徒
      手竊取店內陳列販售之高粱酒2 瓶（價值約新臺幣＜下同
      ＞290 元），得手後藏放在其外套內，未經結帳即逕行離
      去，供己飲用殆盡。嗣於翌日（即同年12月1 日）上午8
      時許，該店值班店員張均安清點貨物時發現短少，經調閱
      店內監視器錄影，始查悉係遭甲○○竊取，至同年月5 日
      清晨4 時10分許，該店店員張均安復發現甲○○再至該店
      ，旋報警將其查獲。
    (二)於98年12月7 日中午12時許，在臺北縣中和市復興公園內
      ，見在公園內打掃之身心障礙男子徐逢澤手持便當1 個，
      其因飢餓，即上前向徐逢澤佯稱欲看其便當菜色，徐逢澤
      不疑出示讓其看時，其即趁徐逢澤不備之際，迅及出手搶
      奪該便當（價值約55元），逃離現場，供己食用。嗣其於
      同年月19日下午5 時55分許，在臺北縣中和市○○路與和
      平路口，因形跡可疑，經警盤查及民眾檢舉，並調閱監視
      器錄影，因而循線查悉上情。
    (三)於99年1 月9 日凌晨3 時許之夜間，見臺北縣中和市○○
      街237 巷3 號（起訴書誤載為「3 樓」）公寓住宅之1 樓
      樓梯間大門未關，即趁無人注意之際，侵入該公寓住宅之
      樓梯間，徒手竊取曾惠忠所有停放該處之PARKPRE 牌自行
      車1 台（價值約3,000 元），得手後供己騎用。嗣於同日
      上午8 時30分許，車主曾惠忠發現其上開自行車遭竊，即
      報警處理，其後經警於99年1 月11日下午5 時許，在臺北
      縣中和市○○街161 巷12弄2 號旁甲○○暫居之廢棄空屋
      前空地，發現上開遭竊之自行車，因而循線查悉上情。
    (四)於99年1 月16日凌晨0 時許，在臺北縣中和市○○路236
      巷20弄7 號（起訴書誤載為「9 號」）前，見侯泰鈴所有
      停放該處之淑女自行車1 台（價值約2 千多元）未上鎖，
      即趁無人注意之際，徒手竊取該自行車，得手後供己騎用
      ，其後於同年月21日，隨意棄置在臺北縣中和市復興公園
      涼亭旁，復遭不詳之人騎走。嗣因侯泰鈴於同年月17日上
      午11時許，發現其上開自行車遭竊，報警處理，經警調閱
      監視器錄影循線調查，因而查悉上情。
    (五)其後復分別於98年12月25日晚上7 時許、同年月26日晚上
      7 時許、同年月27日晚上7 時許，先後三次至臺北縣中和
      市○○街161 巷2 弄1 號李培信經營之商店內，趁李培信
      不注意之際，各徒手竊取該店內陳列販售之金門58度高粱
      酒1 瓶（每瓶價值約560 元），得手後均未經結帳即逕行
      離去，供己飲用殆盡。嗣其於99年1 月16日下午3 時10分
      許，行經臺北縣中和市○○路、板南路口時，遇警盤查，
      並經民眾檢舉其有竊酒行為，經警將其帶回警局循線調查
      ，並於同日下午4 時30分許，在其臺北縣中和市○○街16
      1 巷12弄2 號旁暫居之廢棄空屋處，起獲其上開竊得飲畢
      剩餘之金門58度高粱酒空瓶3 瓶，因而查悉上情。
    (六)又分別於99年1 月2 日凌晨3 時許、同年月15日上午6 時
      許、同年月16日清晨5 時34分許（起訴書誤載為「6 時許
      」），先後三次至臺北縣中和市○○路100 號乙○○經營
      之熱炒小吃店，趁該店關店歇息無人之際，均以徒手強行
      拉扯該店存放物品處掛有門鎖之拉門，將該拉門扯壞毀損
      而與門鎖分離後，拉開各竊取乙○○所有存放該處之料理
      用米酒4 瓶、6 瓶、12瓶（每瓶價值約50元），得手後攜
      離供己飲用。嗣其於99年1 月16日下午3 時10分許，行經
      臺北縣中和市○○路、板南路口時，遇警盤查，並經民眾
      檢舉其有竊酒行為，經警將其帶回警局循線調查，並於同
      日下午4 時30分許，在其臺北縣中和市○○街16 1巷12弄
      2 號旁暫居之廢棄空屋處，起獲其上開竊得飲畢剩餘之料
      理用米酒空瓶11瓶，因而查悉上情。
    案經臺北縣政府警察局中和第一分局（起訴書贅載「基隆市
    警察局第一分局」）報請臺灣板橋地方法院檢察署檢察官偵
    查起訴。
三、本件證據：
    (一)被告於警詢、偵查、審理時之自白、證人張均安、被害人
      徐逢澤、曾惠忠、侯泰鈴、李培信、乙○○等分別於警詢
      之證述。
    (二)卷附之監視器錄影翻拍照片、贓物認領保管單、贓物照片
      、臺北縣政府警察局中和第一分局搜索、扣押筆錄等可稽
      。
四、核被告上開所為，犯罪事實(一)、(四)、(五)等部分各次行為，均
    係犯刑法第320 條第1 項之竊盜罪；犯罪事實(二)部分，則係
    犯刑法第325 條第1 項之搶奪罪；犯罪事實(三)部分，係犯刑
    法第321 條第1 項第1 款之夜間侵入住宅竊盜罪；犯罪事實
    (六)部分各次行為，則均係犯刑法第321 條第1 項第2 款之毀
    損門扇竊盜罪。其上開所犯各罪各次行為，犯罪時間相異，
    被害對象亦有不同，顯均係基於各別犯意為之，應予分論併
    罰。至公訴意旨雖謂其上開犯罪事實(六)部分各次行為，均係
    犯刑法第320 條第1 項之竊盜罪嫌云云，惟查被告此部分各
    次行為，均係於被害人乙○○關店歇息時，趁無人之際，逕
    行拉扯毀壞該店拉門侵入行竊，該拉門之掛鎖並未損壞，此
    業經被告供明在卷（見本院99年4 月15日審判筆錄3 頁），
    並有臺灣板橋地方法院檢察署99年2 月26日公務電話紀錄單
    、臺北縣政府警察局中和第一分局檢送之現場照片等附卷可
    稽，故被告所為應係犯毀壞門扇竊盜罪，公訴意旨上開所認
    ，容有未洽，為其此部分起訴犯罪之社會基本事實相同，爰
    依法變更起訴法條，併予敘明。爰審酌被告之素行、各罪犯
    罪之動機、目的、方法、手段、所生危害、所獲不法利益及
    犯罪後之態度等一切情狀，各量處如主文所示之刑及諭知易
    科罰金之折算標準，並定其應執行之刑及諭知易科罰金之折
    算標準。
五、依刑事訴訟法第273 條之1 第1 項、299 條第1 項前段、第
    300 條、第310 條之2 、第454 條，刑法第320 條第1 項、
    第321 條第1 項第1 款、第2 款、第325 條第1 項、第41條
    第1 項前段、第51條第5 款、第6 款，刑法施行法第1 條之
    1 第1 項、第2 項前段，判決如主文。
六、如不服本判決應於收受送達後十日內向本院提出上訴書狀，
    並應敘述具體理由；其未敘述上訴理由者，應於上訴期間屆
    滿後二十日內向本院補提理由書（均須按他造當事人之人數
    附繕本）「切勿逕送上級法院」。
本案經檢察官李超偉到庭執行職務
中    華    民    國    99    年    4     月    30    日
                      刑事第二庭  法  官  彭  全  曄
以上正本證明與原本無異。
                                  書記官  謝  雪  紅
中    華    民    國    99    年    5     月    5     日
附錄本案論罪科刑法條全文：刑法第320條、第321條、第325條
中華民國刑法第320條
（普通竊盜罪、竊佔罪）
意圖為自己或第三人不法之所有，而竊取他人之動產者，為竊盜
罪，處5年以下有期徒刑、拘役或5百元以下罰金。
意圖為自己或第三人不法之利益，而竊佔他人之不動產者，依前
項之規定處斷。
前二項之未遂犯罰之。
中華民國刑法第321條
（加重竊盜罪）
犯竊盜罪而有左列情形之一者，處6月以上、5年以下有期徒刑：
一、於夜間侵入住宅或有人居住之建築物、船艦或隱匿其內而犯
    之者。
二、毀越門扇、牆垣或其他安全設備而犯之者。
三、攜帶兇器而犯之者。
四、結夥三人以上而犯之者。
五、乘火災、水災或其他災害之際而犯之者。
六、在車站或埠頭而犯之者。
前項之未遂犯罰之。
中華民國刑法第325條
（普通搶奪罪）
意圖為自己或第三人不法之所有，而搶奪他人之動產者，處6月
以上5年以下有期徒刑。
因而致人於死者，處無期徒刑或7年以上有期徒刑，致重傷者，
處3年以上10年以下有期徒刑。
第1項之未遂犯罰之。

司法院資訊處製作；財團法人民間司法改革基金會備份。
